臺灣屏東地方法院民事判決　　　　　　　110年度訴字第512號
原　　　告　華南商業銀行股份有限公司

法定代理人　張振芳　
訴訟代理人　鄭榮平　
被　　　告　陳惠娟　
上列當事人間請求返還借款事件，本院於民國110 年10月14日言
詞辯論終結，判決如下：
    主      文
一、被告應給付原告新臺幣1,941,778 元，及自民國110 年3 月
    7 日起至清償日止按週年利率百分之1.37計算之利息，暨自
    民國110 年4 月7 日起至清償日止，逾期在6 個月以內者，
    依上開利率百分之10，逾期超過6 個月者依上開利率百分之
    20計算違約金。
二、被告應給付原告新臺幣111,328 元，及自民國110 年5 月7
    日起至清償日止，按週年利率百分之1.37計算之利息，暨自
    民國110 年6 月7 日起至清償日止，逾期在6 個月以內者，
    依上開利率百分之10，逾期超過6 個月者依上開利率百分之
    20計算違約金。
三、訴訟費用由被告負擔。
四、本判決得假執行。
    事實及理由
壹、程序事項
    按訴狀送達後，原告不得將原訴變更或追加他訴，但擴張或
    減縮應受判決事項之聲明、不甚礙被告之防禦及訴訟之終結
    者不在此限，民事訴訟法第255 條第1 項第3 款、第7 款定
    有明文。本件原告原起訴聲明為：被告應給付原告新臺幣（
    下同）2,053,106 元，其中1,941,778 元自民國110 年3 月
    7 日及111,328 元自110 年6 月7 日起至清償日止按週年利
    率百分之1.37計息。其逾期在6 個月以內者，依上開利率百
    分之10，逾期超過6 個月部份，依上開利率百分之20計算違
    約金（見本院卷第17頁）。嗣於110 年10月14日言詞辯論期
    日當庭變更聲明為：㈠被告應給付原告1,941,778 元，及自
    110 年3 月7 日起至清償日止按週年利率百分之1.37計息，
    暨自110 年4 月7 日起至清償日止，逾期在6 個月內者，依
    上開利率百分之10，逾期超過6 個月部分依上開利率百分之
    20計算違約金。㈡被告應給付原告111,328 元，及自110 年
    5 月7 日起至清償日止，按週年利率百分之1.37計息，暨自
    110 年6 月7 日起至清償日止，其逾期在6 個月以內者，依
    上開利率百分之10，逾期超過6 個月部分依上開利率百分之
    20計算違約金（見本院卷第95至96頁）。經查，原告上開所
    為擴張聲明，核與前揭規定相符，應予准許。
貳、實體事項
一、原告起訴主張：被告於109 年7 月7 日，先後向原告借款2,
    000,000 元及115,540 元，共計2,115,540 元，約定借款期
    限自109 年7 月7 日起至129 年7 月7 日止，利息均按原告
    定儲利率指數加碼年率百分之0.57調整計息（目前借款利率
    為週年利率百分之1.37），上述借款遲延給付本金或利息時
    ，除仍分別按約定利率計息外，其逾期在6 個月以內部分，
    另按約定利率百分之10，逾期超過6 個月部分，另按約定利
    率百分之20計付違約金，並約定如有貸款契約期限利益喪失
    條款之情事，應視為全部到期。然被告就前開借款分自110
    年3 月7 日、110 年5 月7 日起未依約繳納本息，債務視為
    全部到期，尚積欠原告借款本金2,053,106 元（計算式：1,
    941,778 元＋111,328 元＝2,053,106 元）及依約應付之利
    息與違約金。為此依消費借貸之法律關係，提起本件訴訟等
    語。並聲明：如主文第1 、2 項所示。
二、被告則以：伊同意原告之請求。
三、按當事人於言詞辯論時為訴訟標的之捨棄或認諾者，應本於
    其捨棄或認諾為該當事人敗訴之判決，民事訴訟法第384 條
    定有明文。又被告對於原告依訴之聲明所為關於某法律關係
    之請求，於法院行言詞辯論時為承認者，即生訴訟法上認諾
    之效力，法院應不待調查原告請求之訴訟標的之法律關係是
    否果屬存在，逕以認諾為該被告敗訴判決之基礎（最高法院
    45年台上字第31號判決要旨參照）。經查，原告依消費借貸
    之法律關係，請求被告給付如主文第一、二項所示之金額，
    經被告於110 年10月14日言詞辯論當庭同意原告之請求（見
    本院卷第96頁），依前揭規定，本院自應本於其認諾為被告
    敗訴之判決。從而，原告依消費借貸法律關係，請求被告應
    給付原告：㈠1,941,778 元，及自110 年3 月7 日起至清償
    日止按週年利率百分之1.37計算之利息，暨自110 年4 月7
    日起至清償日止，逾期在6 個月以內者，依上開利率百分之
    10，逾期超過6 個月者依上開利率百分之20計算違約金。㈡
    111,328 元，及自110 年5 月7 日起至清償日止，按週年利
    率百分之1.37計算之利息，暨自110 年6 月7 日起至清償日
    止，逾期在6 個月以內者，依上開利率百分之10，逾期超過
    6 個月者依上開利率百分之20計算違約金，為有理由，應予
    准許。又本件係本於被告認諾所為之判決，應依民事訴訟法
    第389 條第1 項第1 款規定，依職權宣告假執行。
四、訴訟費用負擔之依據：民事訴訟法第78條。
中    華    民    國  110     年    10    月    28    日
                  民事第三庭    法  官  林政斌
正本係照原本作成。
如對判決上訴，須於判決送達後20日內向本院提出上訴狀，其未
表明上訴理由者，應於提出上訴後20日內向本院補提理由書狀（
均須按他造當事人之人數附繕本）。
如委任律師提起上訴者，應一併繳納上訴審裁判費。
中    華    民    國  110     年    10    月    28    日
                                書記官  張孝妃